# 净利润为投资收益产生是否计提所得税？

提问人：linsi345 时间：2012-02-19 11:11:43
母公司本年没有销售收入，有大量费用，净利润产生是由于子公司分配股利投资收益，这块的投资收益不要缴纳所得税吧，不是个人？产生的净利润需要计提所得税吗？

回答人：chenyiwei
新税法下，符合条件的居民企业之间的股息、红利收入为免税收入。具体请查阅所得税法及其实施条例，以及财税[2009]69号文第四条等。

提问人：linsi345 时间：2012-02-19 11:38:15
谢谢，符合条件的居民企业之间的股息、红利等权益性投资收益，现在不知道是否符合，被投资单位是福利企业（免税），不享受福利待遇后一直未分配，到今年才分配股利，不知道要不要计提所得税？缴纳所得税？

回答人：chenyiwei
我理解应不用补税。你可以再和税务专业人士确认一下。